【裁判字號】    97,訴,368
【裁判日期】    970428
【裁判案由】    毒品危害防制條例
【裁判全文】
臺灣高雄地方法院刑事判決               97年度訴字第368號
公  訴  人  臺灣高雄地方法院檢察署檢察官
被      告  乙○○
                    （現於臺灣高雄監獄執行中）
上列被告因違反毒品危害防制條例案件，經檢察官提起公訴（96
年度毒偵字第6027號），經本院合議庭裁定改行簡式審判程序，
判決如下：
   主  文
乙○○施用第一級毒品，處有期徒刑柒月；又施用第一級毒品，
處有期徒刑柒月。應執行有期徒刑壹年。
    事  實
一、乙○○前於民國93年間，因施用毒品案件，經本院93年毒聲
    字第1021號裁定觀察、勒戒，經執行後認無繼續施用傾向，
    於93年7 月22日執行完畢釋放出所，並由臺灣高雄地方法院
    檢察署檢察官以93年度毒偵字第2218號不起訴處分在案。詎
    其猶不知悔改，明知海洛因業經公告列為毒品危害防制條例
    第2 條第2 項第1 款所定之第一級毒品，不得非法持有、施
    用，仍未戒絕毒癮，而於上開觀察、勒戒執行完畢釋放後5
    年內，復基於施用第一級毒品海洛因之犯意，於96年10月2
    日下午某時，在其高雄市三民區○○○ 街229 之2 號之處所
    ，施用海洛因1 次；又另基於施用第一級毒品海洛因之犯意
    ，於96年10月8 日上午10時20分許回溯24小時內之某時，在
    上開處所，施用海洛因1 次。嗣於96年10月3 日下午2 時40
    分許，在高雄市三民區○○○路與建國三路交岔路口，因行
    跡可疑為警攔查，經其同意採尿送驗；復於假釋受保護管束
    期間即96年10月8 日上午10時20分許，至高雄地檢署受定期
    採尿送驗；上開檢驗結果均呈嗎啡陽性反應，始悉上情。
二、案經臺灣地方法院檢察署檢察官簽分暨高雄市政府警察局三
    民第一分局移請臺灣高雄地方法院檢察署檢察官偵查起訴。
    理  由
一、本件被告乙○○所犯均為死刑、無期徒刑、最輕本刑為3 年
    以上有期徒刑以外之罪，其於準備程序進行中，就被訴事實
    為有罪之陳述，經受命法官告知簡式審判程序之旨，並聽取
    當事人之意見後，本院合議庭裁定由受命法官獨任進行簡式
    審判程序，合先敘明。又本件卷內之物證、書證等證據，依
    同法第273 條之2 規定，不受第159 條第1 項關於傳聞法則
    規定之限制，依法均有證據能力，合先敘明。
二、上揭事實，均業據被告坦承不諱，且採集其尿液經送驗結果
    均呈嗎啡反應，有高雄市立凱旋醫院96年10月15日濫用藥物
    尿液檢驗報告、臺灣檢驗科技股份有限公司96年10月23日KH
    2007A0000000號濫用藥物尿液檢驗報告各1 紙附卷可稽，足
    認被告上開自白確與事實相符，洵堪採為論罪科刑之依據。
    又被告前於93年間，因施用毒品案件，經本院93年毒聲字第
    1021號裁定觀察勒戒，經執行後認無繼續施用傾向，於93年
    7 月22日執行完畢釋放出所，並由臺灣高雄地方法院檢察署
    檢察官以93年度毒偵字第2218號不起訴處分等情，有本院院
    內索引卡紀錄表報表、臺灣高等法院被告前案紀錄表、被告
    刑案資料查註紀錄表各1 份在卷可稽，足證被告於上開觀察
    、勒戒執行完畢釋放後5 年內，再犯本件施用毒品罪，是公
    訴人予以追訴，並無不合。另查：海洛因施用入人體後水解
    還原成嗎啡，再循嗎啡之代謝方式排出體外，業據行政院衛
    生署藥物食品檢驗局73藥檢壹字第030221號函說明綦詳，且
    依醫學臨床實驗及根據英國藥學會出版Isolation and Inde
    ntification of Drugs乙書第293 頁載明：海洛因經注射入
    人體後，在體內迅速水解成6Monoacety Imorphine，再緩緩
    繼續水解成嗎啡，然後再循嗎啡之代謝方式排出，同書第43
    1 至432 頁並載有：嗎啡經注射入人體後，約百分之50以上
    於8 小時內自尿中排出，至24小時排出約百分之90，但48小
    時後仍有微量可檢出等語。準此而論，被告遭查獲所採集之
    尿液經送驗結果，均呈嗎啡陽性反應，顯見被告確有施用第
    一級毒品海洛因之犯行甚明。故此，本件事證明確，被告犯
    行均洵堪認定。
三、海洛因為毒品危害防制條例第2 條第2 項第1 款所規定之第
    一級毒品，核被告所為上開2 罪，均係犯毒品危害防制條例
    第10條第1 項之施用第一級毒品。其施用第一級毒品前後持
    有毒品之低度行為，為其施用毒品之高度行為所吸收，不另
    論罪。又被告所犯上開2 罪，犯意各別，行為互殊，應予分
    論併罰。爰審酌被告前因毒品危害防制案件，經觀察、勒戒
    ，仍未能徹底戒絕毒品，一再施用毒品，顯見其無戒毒悔改
    之意，惟念犯後坦承犯行，且其施用毒品僅自戕一己之身體
    健康，尚未對他人造成危害等一切情狀，分別量處如主文所
    示之刑，並定應執行刑。
據上論斷，應依刑事訴訟法第273 條之1 第1 項、第299 條第1
項前段，毒品危害防制條例第10條第1 項，刑法第11條前段、第
51條第5 款，判決如主文。
本案經檢察官甲○○到庭執行職務。
中    華    民    國    97    年    4     月    28    日
                  刑事第四庭    法  官  王參和
以上正本證明與原本無異。
如不服本判決應於收受本判決後10日內向本院提出上訴書狀，並
應敘述具體理由，如未敘述上訴理由者，應於上訴期間屆滿後20
日內補提理由書狀於本院（均須按他造當事人之人數附繕本）「
切勿逕送上級法院」。
中    華    民    國    97    年    4     月    28    日
                                書記官  陳惠玲
毒品危害防制條例第10條第1 項
施用第一級毒品者，處 6 月以上 5 年以下有期徒刑。


司法院資訊處製作；財團法人民間司法改革基金會備份。
